

Carlos David Díaz Mosquera

Portafolio web



x carl894@hotmail.com



312 7840675 | 8941365



Github



ាំ LinkedIn

PERFIL OCUPACIONAL

Tecnólogo en análisis y desarrollo de sistemas de información, persona con sólida formación y experiencia práctica en el diseño, implementación y mantenimiento de sistemas de información. Amplio dominio en lenguajes de programación, bases de datos y metodologías de desarrollo ágil. Capacidad para colaborar efectivamente en equipos multidisciplinarios y trabajar en entornos dinámicos y exigentes.

Mi pasión por la tecnología, mi capacidad para aprender y adaptarme a nuevas tecnologías me mantienen en constante crecimiento y actualización.

HABILIDADES

Lenguajes programación: PHP | JavaScript | VBA | Python

> Diseño web: HTML | CSS | Bootstrap | Vue.JS | React

MySQL | PostgreSQL | MongoDB | SQL-Server Bases de datos:

Laravel | MERN | MENV Framework/Stack:

> Manejo de repositorios Github, GitLab. Otros:

> > Administración de Hosting cPanel, Webservice Heroku, Cliente FTP.

Mantenimiento preventivo y correctivo a equipos de cómputo.

Manejo Avanzado Office (Excel, Word, PowerPoint, MS Outlook)

EXPERIENCIA LABORAL

Te invito a ver mi portafolio donde podrás ver algunos de los proyectos en los que he participado: ver portafolio

Trabajo Freelance 2021 – Actualidad

Modificaciones página web Chorreras de perico.

Empresa contratista: Sagaz sas. Cliente Final: Chorreras de perico.

Duración: 23 Noviembre 2023 – 24 Noviembre 2023

Tareas realizadas:

 Hacer modificaciones a la página existente (Remplazar imágenes con URLS caídas, cambiar aspectos visuales en varias secciones de la página, incluir texto descriptivo en cada sección de la página, agregar información nueva como datos de contacto, precios de las habitaciones; incluir la sección nueva "Tus mascotas").

(Más detalles ver proyecto en el portafolio: Chorreras de Perico)

Aplicativo web sistema de captación de recetas

Empresa contratista: Sagaz sas. Cliente Final: Tecnoquímicas.

Tareas realizadas: Periodo 1 (22 Febrero 2021 - 23 Abril 2021)

- Hacer el levantamiento de requerimientos.
- Desarrollo de la primera versión del aplicativo (aprox. 2 semanas).
- Homologación de la información que usa la página para su posterior almacenamiento en la BD. (La Información base siempre se envía en archivos de Excel).
- Creación de una macro Excel para automatizar y agilizar gran parte de la homologación de datos para poder actualizar la BD cada cierto tiempo.
- Las primeras semanas en producción del aplicativo, realizar correcciones a errores que se presentaban hasta que se logró una versión estable.

Tareas realizadas: Periodo 2 (10 Agosto 2022 – 31 Agosto 2022)

- El cliente solicito cambios en el aplicativo que afectaba fronted, backend y BD.
- Hacer backup de toda la información almacenada hasta el momento.
- Realizar los cambios solicitados en el aplicativo.
- En producción se empezó de cero con la versión dos del aplicativo. (Versión actual en uso hasta la fecha).

(Más detalles ver proyecto en el portafolio: Captación de Recetas)

Actualización en base datos aplicativo web sistema de captación de recetas

Empresa contratista: Sagaz sas.

Duración: 23 Abril 2021 – Actualidad (Frecuencia Quincenal)

Tareas realizadas:

- Agregar información actualizada de nuevos médicos, representantes y farmacias a la base de datos.
- Verificar la información y la integridad de la información suministrada en Excel antes de su inclusión a la BD, ayudándome con el uso de una Macro de Excel que desarrolle para dicha labor (Validación de registros repetidos, registros que ya están en la BD, consistencia de la información).

Apoyo generación de informes / Modificaciones a Macro para generar Informes.

Empresa contratista: Sagaz sas. Cliente Final: Tecnoquímicas.

Duración: 01 Marzo 2021 – Actualidad

Tareas realizadas:

- Ayudar con la actualización, verificación de datos de precios y venta (unidades) de productos en unas plantillas estandarizadas (Excel) para los canales de distribución requeridos. El trabajo se realiza con el apoyo de una Macro de Excel y procesos de revisión manual. (Frecuencia Mensual).
- Mediante el uso de VBA, hacer modificaciones al código de la Macro como también creación de nuevas funcionalidades fijas o de uso temporal, dependiendo de los requerimientos nuevos que puedan surgir para la generación de los informes de ventas.

Trabajo Por Contratación Fija

Sagaz S.AS. (https://sagazsas.com)

Duración: 07 Agosto 2020 – 20 Diciembre 2020

Cargo ocupado: Diseño y programación (Trabajo remoto).

Tareas realizadas:

- Administración de hosting web de la empresa (cPanel).
- Crear nuevas funcionalidades a Macro Excel usada en empresa para procesar informes de ventas.
- Correcciones a errores de aplicativo web propio de la empresa.
- Modificaciones/Correcciones a páginas web de clientes de Sagaz.
- Creación de Backups de la información relevante del hosting web de la empresa.
- Brindar apoyo en tareas Ofimáticas.

Sagaz S.AS. (https://sagazsas.com)

Duración: 26 Enero 2016 - 25 Febrero 2020

Cargo ocupado: Diseño y programación.

Tareas realizadas:

- Levantamiento de requerimientos para creación de aplicaciones web/ Macros de Excel para clientes de Sagaz.
- Creación de páginas web usando HTML, JavaScript, CSS, Bootstrap.
- Creación de aplicaciones web usando PHP, framework Laravel, Bases de datos MySQL, PostgreSQL.
- Creación de Macros en Excel para automatizar procesos, usando el lenguaje de programación VBA.
- Administración de Hosting web de la empresa (Subir proyectos a la web, administrar dominios para los proyectos, gestión de las bases de datos, administrar cuentas de correo).
- Brindar apoyo en tareas Ofimáticas. (Word, Excel, PowerPoint, MS Outlook)

<u>Transportes Sultana del valle S.A.S</u>

Duración: 22 Julio 2014 – 13 Febrero 2015

Cargo ocupado: Auxiliar de Sistemas.

Tareas realizadas:

- Manejo de software propio de la empresa para diversas tareas.
- Mantenimiento preventivo y correctivo de equipos de cómputo.
- Registrar información física (papel) en una base de datos mediante el uso del software propio de la empresa.
- Brindar apoyo en tareas Ofimáticas. (Word, Excel)

EDUCACIÓN

2015 Título Tecnólogo en Análisis y Desarrollo de Sistemas de Información.

Cali, Colombia SENA- Centro de Electricidad y Automatización Industrial CEAI

2010 Título Bachiller Técnico Especialidad Informática.

Cali, Colombia Corporación Educativa Popular Liceo de la Amistad.

FORMACIÓN COMPLEMENTARIA

09 Abr. 2024 Ciberseguridad de Google

Cali, Colombia 180 Horas - Formación virtual (Coursera)

22 Dic. 2021 Diplomado en Desarrollo de Aplicaciones Web – Misión TIC 2022

Cali, Colombia 800 Horas - Formación virtual

22 Mar. 2018 Esp. En Metodologías de Calidad para el Desarrollo de Software

Cali, Colombia Especialización Tecnológica

Nov. 2014 English Dot Works Level 2 - Ingles 2

Cali, Colombia 60 Horas - SENA

Mar. 2014 English Dot Works Level 1 - Ingles 1

Cali, Colombia 60 Horas - SENA

Ago. 2014 Excel y Access para el Desarrollo de Aplicaciones Administrativas

Cali, Colombia 40 Horas - SENA

Mar. 2014 <u>Manejo de Herramientas Microsoft Office 2010: Excel.</u>

Cali, Colombia 40 Horas - SENA